【裁判字號】    95,簡上,405
【裁判日期】    951108
【裁判案由】    竊盜
【裁判全文】
臺灣桃園地方法院刑事判決             95年度簡上字第405號
上訴人即被告  甲○○
上列上訴人即被告因竊盜案件，不服本院95年度桃簡字第1552號
，中華民國95年6 月29日第一審刑事簡易判決（聲請簡易判決處
刑案號：95年度偵字第11100 號），提起上訴，經本院管轄之合
議庭改依第一審通常程序審理，判決如下：
    主  文
原判決撤銷。
甲○○無罪。
    理  由
一、聲請簡易判決處刑意旨略以：被告甲○○意圖為自己不法之
    所有，於民國95年4 月底某日中午12時許，在桃園縣大溪鎮
    ○○○路2 段226 號之「園寶大鎮」大樓建築工地旁，竊取
    由乙○○保管之鋼筋8 支、鋼筋彎條5 支，得手後據為己有
    ，因認被告涉有刑法第320 條第1 項之竊盜罪嫌。
二、按犯罪事實應依證據認定之，無證據不得認定犯罪事實；不
    能證明被告犯罪者，應諭知無罪之判決，刑事訴訟法第154
    條第2 項、第301 條第1 項分別定有明文。又事實之認定，
    應憑證據，如未能發現相當證據，或證據不足以證明，自不
    能以推測或擬制之方法，以為裁判基礎；認定不利於被告之
    事實，須依積極證據，苟積極證據不足為不利於被告事實認
    定時，即應為有利於被告之認定，更不必有何有利之證據（
    最高法院40年台上字第86號、30年上字第816 號判例要旨參
    照）。
三、本件檢察官認被告涉有刑法第320 條第1 項之竊盜罪嫌，無
    非係以證人乙○○之證述、現場照片、贓物照片等資料為其
    主要論據。惟訊據被告甲○○則堅決否認有竊盜之犯行，辯
    稱：其曾經在上開工地撿過短的鋼筋，因為工地主任乙○○
    說短的鋼筋可以拿，案發當天其撿的鋼筋雖然有長一點的，
    不過也是細的，乙○○在警察局曾告訴警察其所拿的鋼筋是
    不要的鋼筋等語。
四、經查，參酌證人乙○○於本院審理時具結證稱：被告曾經在
    我的工地擔任臨時工，案發當時工地還在施工，但被告拿的
    是比較短的鋼筋，施工用不到，那些是用剩下來的廢料，集
    中堆放後準備賣給清理廢棄物的廠商，之前被告有問過我可
    否拿鋼筋，我說在廢料區的鋼筋可以拿，但不要拿太多，所
    以被告會利用中午休息時間到工地裡面撿一些鐵罐、鋁罐，
    還有拿一些短的鋼筋，我以前在警察局中說有同意被告可以
    拿短鋼筋，長鋼筋就沒有說，我所說的短鋼筋就是指放在廢
    料區的鋼筋，沒有放在廢料區的鋼筋，才是我們要用的長鋼
    筋，這種鋼筋剛載過來還沒有使用，大概十幾米長，所以我
    所說被告不能拿的鋼筋是指十幾米長的鋼筋，我在警察局時
    並沒有看到遭被告拿走的鋼筋，但警察有說長度大概一、二
    米，只是當時我沒有跟警察說清楚長度一、二米的鋼筋是我
    同意被告拿的鋼筋，就贓物照片看來，被告拿的鋼筋是我放
    在廢料區而用不到的鋼筋，不算是我說的長鋼筋，而且那些
    鋼筋也已經擺很久了，都生鏽了，且被告所拿的數量不算多
    ，並未超過我同意他拿的數量，所以從照片上看到的鋼筋，
    是屬於我在事前就同意被告可以拿的尺寸跟數量，我是工地
    的副理，工地廢料我有處分的權利等語（見本院95年10月25
    日審判筆錄第2 至6 頁），核與被告前開所辯情節相符，且
    證人乃被告之上司，係指揮被告而非受被告指揮之人，顯無
    聽命於被告之必要，況被告亦已離開該建築工地，衡情證人
    當無刻意迎合、討好被告而令自身觸犯偽證罪責之可能，是
    證人乙○○上開證詞顯非虛構，堪信屬實。稽此，被告自前
    揭工地所拿取之鋼筋，確係證人乙○○事先即同意被告拾取
    之物，且證人對該等鋼筋又有處分之權利，自不得對被告以
    竊盜罪相繩。
五、綜上論述，尚難認被告甲○○所辯係虛構之詞，本件公訴意
    旨所憑事證尚無從形成被告有罪論斷之確信，此外，復查無
    其他積極事證足以證明被告確有公訴人所指之竊盜犯行，自
    屬不能證明其犯罪，揆諸首揭法條、判例要旨及說明，應諭
    知被告無罪之判決。原審遽為被告有罪之諭知，稍有未洽，
    被告上訴意旨指摘原審判決不當，為有理由，自應由本院將
    原審判決撤銷改判。又本件檢察官原聲請以簡易判決處刑，
    惟經本院認有刑事訴訟法第451 條之1 第4 項但書第3 款之
    情形，因此改依第一審通常程序審理，並為被告無罪之諭知
    。
六、被告經合法傳喚，無正當理由不到庭，本院認應諭知無罪之
    案件，爰依刑事訴訟法第306 條之規定，不待其陳述，逕行
    判決。
據上論斷，應依刑事訴訟法第452 條、第455 條之1 第3 項、第
369 條第1 項前段、第301 條第1 項、第306條，判決如主文。
本案經檢察官許曉微到庭執行職務。
中    華    民    國    95    年    11    月    8     日
                刑事第十一庭  審判長法  官  蔡榮澤
                                    法  官  蕭世昌
                                    法  官  魏于傑
上正本證明與原本無異。
如不服本判決，得於收受判決後10日內，向本院提出上訴狀。
                                    書記官  林怡君
中    華    民    國    95    年    11    月    8     日


司法院資訊處製作；財團法人民間司法改革基金會備份。
